臺灣新竹地方法院刑事判決　　　　　100年度審交易字第144號
公　訴　人　臺灣新竹地方法院檢察署檢察官
被　　　告　蔡進財
上列被告因公共危險案件，經檢察官提起公訴（100 年度偵字第
2515號），本院依簡式審判程序判決如下：
    主  文
蔡進財服用酒類，不能安全駕駛動力交通工具而駕駛，累犯，處
有期徒刑陸月。如易科罰金，以新臺幣貳仟元折算壹日。
    事  實
一、蔡進財前曾於民國97年間因犯酒後駕車之公共危險罪，經本
    院於97年3 月21日以97年度竹交簡字第162 號判處有期徒刑
    3 月，於97年4 月21日確定，並於97年11月11日縮刑期滿執
    行完畢。
二、蔡進財猶不知悔改，明知酒後已達不能安全駕駛動力交通工
    具之狀態時，如仍駕車行駛於道路上，隨時有致他人於死、
    傷之危險，其於99年12月18日21時許起，在新竹市○○街某
    小吃店飲用啤酒及高樑酒後，至同日22時許止，已達不能安
    全駕駛動力交通工具之程度，仍貿然無照騎乘張彩霞所有車
    牌號碼ACJ －088 號重型機車，自該飲酒處出發，行駛於道
    路上，欲返回其位於新竹市○○街348 巷10號之居處。嗣於
    同日22時20分許，其騎乘上揭機車行經新竹市○○街53巷1
    之1 號前時，不慎撞及林漢樑所有停放在路邊之車牌號碼BR
    －8271號自小客車而肇事。經警據報到場處理，並將蔡進財
    送醫，復於同日23時39分許對蔡進財為呼氣酒精濃度測試結
    果為每公升0.89毫克，始為警查悉上情。
三、案經新竹市警察局第三分局報告臺灣新竹地方法院檢察署檢
    察官偵查起訴。
    理  由
一、本件被告蔡進財所犯酒後駕車之公共危險罪，係非死刑、無
    期徒刑、最輕本刑為三年以上有期徒刑之罪，或高等法院管
    轄第一審之案件，被告於本院準備程序進行中，就被訴事實
    為有罪之陳述，經本院認合於新修正之刑事訴訟法第273 條
    之1 第1 項之規定，裁定進行簡式審判程序，合先敘明。
二、訊據被告蔡進財對於上揭事實坦承不諱，並經證人林漢樑於
    警詢時證述綦詳，且有道路交通事故現場圖1 份、道路交通
    事故調查報告表（一）及（二）各1 份、道路交通事故當事
    人酒精測定紀錄表1 份、新竹市警察局舉發違反道路交通管
    理事件通知單影本2 份、馬偕紀念醫院新竹分院乙種診斷證
    明書1 份、車號查詢重型機車車籍資料1 份、證號查詢機車
    駕駛人資料1 份及照片8 幀等在卷可稽。而按酒精濃度呼氣
    已達每公升0.55毫克時，肇事率為一般正常人之10倍，認已
    達不能安全駕駛之標準，有法務部88年年5 月18日所發之法
    88檢字第001669號函及其所附之88年5 月10日會議紀錄足參
    ，而被告經酒精濃度之呼氣測試，已達每公升0.89毫克等情
    ，業如前述，堪認被告確已達不能安全駕駛動力交通工具之
    狀態甚明。綜上，本案事證明確，被告前揭犯行堪以認定，
    應予依法論科。
三、核被告蔡進財所為，係犯刑法第185 條之3 服用酒類不能安
    全駕駛動力交通工具而駕駛罪。又被告前曾於97年間因犯酒
    後駕車之公共危險罪，經本院於97年3 月21日以97年度竹交
    簡字第162 號判處有期徒刑3 月，於97年4 月21日確定，並
    於97年11月11日縮刑期滿執行完畢等情，有臺灣新竹地方法
    院檢察署刑案資料查註紀錄表及臺灣高等法院被告前案紀錄
    表各1 份存卷為憑，其受徒刑之執行完畢後，五年以內再故
    意犯本件有期徒刑以上之罪，為累犯，應依法加重其刑。爰
    審酌被告前曾於92年間因犯酒後駕車之公共危險罪，經本院
    於92年10月28日以92年度竹交簡字第516 號判處罰金（銀元
    ）10000 元，於92年11月13日確定。其又於93年間因犯酒後
    駕車之公共危險罪，經本院於93年4 月13日以93年度竹交簡
    字第261 號判處罰金（銀元）15000 元，於93年11月1 日確
    定。其又於95年間因犯酒後駕車之公共危險罪，經本院於95
    年10月30日以95年度竹交簡字第949 號判處罰金（新臺幣）
    60000 元，於96年1 月12日確定。其又於97年間因犯酒後駕
    車之公共危險罪，經本院於97年3 月21日以97年度竹交簡字
    第162 號判處有期徒刑3 月，於97年4 月21日確定。其又於
    99年間因犯酒後駕車之公共危險罪，經本院於99年11月15日
    以99年度竹交簡字第464 號判處有期徒刑5 月，於100 年1
    月6 日確定等情，有前揭臺灣新竹地方法院檢察署刑案資料
    查註紀錄表及臺灣高等法院被告前案紀錄表在卷足佐，已如
    前述，其仍不知警惕，再次於酒後駕車，罔顧用路人之安全
    ，所為實不足取，並考量被告之智識程度、生活狀況」、犯
    罪情節、手段、目的、所生損害、被告呼氣所含酒精濃度高
    低，及犯後尚能坦承不諱，態度尚可，暨公訴人雖陳稱應量
    處有期徒刑7 月至8 月，惟參酌上揭情狀認尚屬過重等一切
    情狀，量處如主文所示之刑，並諭知如易科罰金之折算標準
    ，以示懲儆。
據上論斷，應依刑事訴訟法第273 條之1 第1 項、第299 條第1
項前段，刑法第185 條之3 、第47條第1 項、第41條第1 項前段
，刑法施行法第1 條之1 第1 項，判決如主文。
本案經檢察官邱志平到庭執行職務。
中    華    民    國   100    年    8     月    12    日
                  刑事第九庭      法  官      楊惠芬
以上正本證明與原本無異。
如不服本判決應於收受本判決後10日內向本院提出上訴書狀，上
訴書狀應敘述具體理由。上訴書狀未敘述上訴理由者，應於上訴
期間屆滿後20日內補提理由書狀於本院( 均須按他造當事人之人
數附繕本 )「切勿逕送上級法院」。
中    華    民    國   100    年    8     月    12    日
                                  書記官      許弘杰
附錄本案論罪科刑所適用法條全文：
刑法第185 條之3 ：
服用毒品、麻醉藥品、酒類或其他相類之物，不能安全駕駛動力
交通工具而駕駛者，處一年以下有期徒刑、拘役或科或併科十五
萬元以下罰金。